臺灣高雄地方法院刑事判決　　　　　　　94年度訴字第2226號
公　訴　人　臺灣高雄地方法院檢察署檢察官
被　　　告　乙○○
上列被告因毒品危害防制條例案件，經檢察官提起公訴（94年度
毒偵字第4286號），暨移送併辦（94年度毒偵字第6313號），嗣
被告就被訴事實為有罪之陳述，並聽取當事人之意見後，本院合
議庭裁定改依簡式審判程序由受命法官獨任進行審判程序，並判
決如下：
    主  文
乙○○連續施用第一級毒品，處有期徒刑拾月。
    事  實
一、乙○○前於民國91年間因施用毒品案件，經國防部南部地方
    軍法院檢察官聲請法院裁定送國防部南部地方軍事看守所附
    設勒戒處所觀察、勒戒後，認無繼續施用毒品之傾向，於91
    年8 月30日執行完畢而釋放。詎乙○○仍不知悔改，於前開
    觀察、勒戒執行完畢釋放後5 年內，基於施用第一級毒品海
    洛因之概括犯意，分別於94年2 月24日某時許及同年4 月10
    日某時許，在高雄市○鎮區○○路206 巷16號住處，均以將
    海洛因摻入香煙之方式，連續施用第一級毒品海洛因2 次，
    嗣分別於94年2 月25日1 時許，經其同意採尿送驗，及於94
    年4 月12日14時30分許，在高雄市前鎮區○○○路2 之2 號
    臺糖加油站前，因與友人共乘贓車，為警方盤查，復經其同
    意採尿送驗，始知悉上情。
二、案經高雄市政府警察局移送及小港分局報請臺灣高雄地方法
    院檢察署檢察官偵查起訴暨移送併辦。
    理  由
壹、程序方面：
一、按除被告所犯為死刑、無期徒刑、最輕本刑為3 年以上有期
    徒刑之罪或高等法院管轄第一審案件者外，於法院行準備程
    序進行中，被告先就被訴事實為有罪之陳述時，審判長得告
    知被告簡式審判程序之旨，並聽取當事人、代理人、辯護人
    及輔佐人之意見後，裁定進行簡式審判程序；且受命法官行
    準備程序，與法院或審判長有同一之權限；又簡式審判程序
    之證據調查，不受刑事訴訟法第159 條第1 項、第161 條之
    2 、第161 條之3 、第163 條之2 及第164 條至第170 條規
    定之限制，刑事訴訟法第273 條之1 第1 項、第279 條第2
    項前段、第273 條之2 分別定有明文。
二、查本件被告乙○○所犯為死刑、無期徒刑、最輕本刑為3 年
    以上有期徒刑以外之罪，且非高等法院管轄第一審之案件，
    其於準備程序中就前揭被訴事實為有罪之陳述，經法官告知
    簡式審判程序之旨，並聽取公訴人及被告之意見後，本院認
    無不得或不宜改依簡式審判程序進行之處，爰依前揭規定，
    經本院合議庭裁定由受命法官獨任進行簡式審判程序，核先
    敘明。
貳、實體方面
一、上揭事實，訊據被告乙○○於本院審理中坦承不諱，且查：
（一）被告於94年2 月25日及同年4 月12日，分別為警採集尿液
      並經送驗結果，均呈嗎啡陽性反應之事實，分別有高雄市
      立凱旋醫院94年3 月7 日及同年4 月21日濫用藥物尿液檢
      驗報告（嫌疑人尿液對照表，尿液編號Ｊ－118 及Ｌ專94
      280 號）各1 紙在卷可稽，核與被告自白相符，堪予採為
      論罪之證據，被告犯行洵堪認定。
（二）被告前因施用毒品案件，經國防部南部地方軍法院檢察官
      聲請法院裁定送國防部南部地方軍事看守所附設勒戒處所
      觀察、勒戒後，認無繼續施用毒品之傾向，於91年8 月30
      日執行完畢而釋放，此有國防部南部地方軍事法院檢察署
      檢察官91年8 月12日91年平處（二）字第158 號不起訴處
      分書及國防部南部地方軍事法院檢察署軍事檢察官觀察勒
      戒處分執行指揮書各1 紙在卷可稽，其於執行觀察、勒戒
      執行完畢釋放後，5 年內再犯毒品危害防制條例第10條第
      1 項之施用第一級毒品犯行，所為與毒品危害防制條例第
      23 條 第2 項之規定相符，依法即應予論科。
二、按海洛因係毒品危害防制條例第2 條第2 項第1 款所稱之第
    一級毒品，故核被告所為，係犯該條例第10條第1 項之施用
    第一級毒品罪。被告持有第一級毒品海洛因，進而施用，其
    前後持有之低度行為均應為施用之高度行為所吸收，不另論
    罪。被告先後2 次施用第一級毒品海洛因之犯行，時間緊接
    ，方法相同，觸犯構成要件相同之罪名，顯係基於概括犯意
    為之，應依連續犯規定論以一罪，並依法加重其刑。公訴人
    雖僅就被告94年4 月12日23時45分許回溯72小時內某時（即
    被告自承之94年4 月10該次施用犯行）施用第一級毒品海洛
    因之犯行起訴，惟併辦即被告自承於94年2 月24日某時許，
    施用第一級毒品海洛因之犯行，與公訴人起訴並經本院論罪
    科刑之被告施用第一級毒品海洛因犯行間，有連續犯之裁判
    上一罪關係，為起訴效力所及，本院自得一併審理。爰審酌
    被告經觀察、勒戒，未能戒絕毒癮，其再次連續施用第一級
    毒品海洛因而觸法，顯見其無悔改之意，意志不堅，一犯再
    犯，有失政府制定毒品危害防制條例之立法美意，惟念其施
    用毒品乃自戕一己之身體健康，尚未害及他人，有心戒治卻
    往往身不由己，所生危害非大，本次犯行之期間長短、頻率
    、施用次數僅有2 次，且犯後坦承態度，及參酌被告前已因
    施用連續施用第一級毒品案件，經臺灣高等法院高雄分院以
    93年度上訴字第1265號判處有期徒刑10月確定（現執行中）
    等一切情狀，量處如主文所示之刑，以資懲儆。
據上論斷，應依刑事訴訟法第273 條之1 第1 項、第299 條第1
項前段，毒品危害防制條例第10條第1 項，刑法第11條前段、第
56 條 ，判決如主文。
本案經檢察官甲○○到庭執行職務。
中　　華　　民　　國　　94　　年　　9 　　月　　23　　日
                  刑事第十五庭  法　官  陳筱蓉
以上正本證明與原本無異。
如不服本判決，應於收受送達後10日內向本院提出上訴書狀。
中　　華　　民　　國　　94　　年　　9 　　月　　26　　日
　　　　　　　　　　　　　　　  書記官  梁瑜玲
附錄本案論罪科刑法條全文：
毒品危害防制條例第10條
施用第一級毒品者，處六月以上五年以下有期徒刑。
施用第二級毒品者，處三年以下有期徒刑。
